【裁判字號】    95,上易,1342
【裁判日期】    950831
【裁判案由】    毒品危害防制條例
【裁判全文】
臺灣高等法院刑事判決                95年度上易字第1342號
上訴人  臺灣基隆地方法院檢察署檢察官
被  告  甲○○
上列上訴人即被告因違反毒品危害防制條例案件，不服台灣基隆
地方法院94年度訴字第1059號，中華民國95年5月10日第一審判
決（起訴案號：台灣基隆地方法院檢察署94年度毒偵字第3018號
；併辦案號：94年度毒偵字第3115號），提起上訴及移送本院併
辦審理（95年度毒偵字第1074號），本院判決如下：
    主  文
原判決撤銷。
甲○○連續施用第二級毒品，處有期徒刑陸月，如易科罰金以參
佰元折算壹日。
    事  實
一、甲○○於民國94年8月間因施用第一級、第二級毒品，經台
    灣基隆地方法院於94年8月5日以94年度毒聲字第322號裁定
    送觀察、勒戒後，經認無繼續施用毒品之傾向，於94年9 月
    2日觀察勒戒完畢釋放出所，由臺灣基隆地方法院檢察署檢
    察官於94年10月11日以94年度毒偵緝字第2132號處分不起訴
    確定在案。猶不知悔改，復基於施用第二級毒品安非他命之
    概括犯意，於94年9月19日、20日、21日，在台北縣汐止市
    ○○街6號之吉林汽車旅館內，以吸食器燒烤方式施用安非
    他命，共施用3次。嗣於94年9月21日凌晨3時10分許，在台
    北縣汐止市○○街六號之吉林汽車旅館內為警查獲，因在場
    人劉金助持有大量海洛因、安非他命等違禁物品，為警一併
    帶回採尿送驗，而知上情。甲○○又基於施用第二級毒品安
    非他命之概括犯意，於95年2月23日為警採尿前回溯96小時
    內之某時，在不詳處所，施用毒品安非他命1次，嗣為警於
    95 年2月22日晚上7時30分許，在台北縣汐止市○○街47巷5
    號6樓之1處，因執行搜索勤務而查獲。
二、案經台北縣警察局汐止分局移送臺灣基隆地方法院檢察署檢
    察官偵查起訴及移送原審法院及本院併案審理。
    理  由
一、訊之上訴人即被告甲○○對於上開94年9月19日至21日施用
    第二級毒品之事實坦承不諱，惟否認有於95年2月22日施用
    第二級毒品之情事，但被告為警查獲二次，前後所採尿液經
    送驗結果，均確同時呈甲基安非他命、安非他命之陽性反應
    ，有台灣檢驗科技股份有限公司濫用藥物尿液檢驗報告二紙
    附卷足稽，而第二次查獲所採取之尿液，確為被告所排放及
    封緘，亦為被告於警詢時所供認，自無驗錯之情形。足見被
    告於事實欄所載時間、地點施用第二級毒品之情事，不容被
    告空言否認，本件事證明確，被告犯行足堪認定。
二、核被告所為，係犯毒品危害防制條例第10條第2項之施用第
    二級毒品罪（公訴人雖誤認被告尚涉犯毒品危害防制條例第
    10條第1項之施用第一級毒品罪，然此部分業據蒞庭檢察官
    於原審刪除，併此敘明）。被告非法持有安非他命並進而非
    法施用，其持有之低度行為，應為施用之高度行為所吸收，
    不另論罪。被告先後數次施用安非他命犯行，時間緊接，所
    犯係構成要件相同之罪名，顯係基於概括犯意為之，為連續
    犯，應以一罪論，並應依刑法第56條規定加重其刑；公訴人
    雖僅起訴被告94年12月21日採尿時回溯前96小時內某時之施
    用安非他命犯行，然其餘施用犯行既與已起訴部分具連續犯
    裁判上一罪之關係，自為起訴效力所及，本院自應一併審理
    。原審據以論科，固非無見。惟查被告於95年2月22日最後
    一次施用毒品部分，原審未及一併審判，自有可議。檢察官
    上訴意旨執此指摘原判決不當，為有理由，自應將原判決撤
    銷改判。爰審酌被告施用毒品之次數、經觀察勒戒完畢猶不
    知悔改等一切情狀，量處有期徒刑6月，並諭知易科罰金之
    折算標準，以示懲儆。
三、被告行為後，刑法第56條連續犯之規定，業於94年1月7日修
    正公布刪除，並於95年7月1日施行，則被告之犯行，因行為
    後新法業已刪除連續犯之規定，此刪除雖非犯罪構成要件之
    變更，但顯已影響行為人刑罰之法律效果，自屬法律有變更
    ，依新法第2條第1項規定，比較新、舊法結果，仍應適用較
    有利於被告之行為時法律即舊法論以連續犯（最高法院95年
    第8次刑事庭會議決議參照）。本件被告於犯罪時之刑法第
    41條第1項前段規定：「犯最重本刑為五年以下有期徒刑以
    下之刑之罪，而受六個月以下有期徒刑或拘役之宣告，因身
    體、教育、職業、家庭之關係或其他正當事由，執行顯有困
    難者，得以一元以上三元以下折算一日，易科罰金。」又被
    告行為時之易科罰金折算標準，修正前罰金罰鍰提高標準條
    例第2條前段（現已刪除）規定，就其原定數額提高為100倍
    折算1日，則本件受刑人行為時之易科罰金折算標準，應以
    銀元300元折算1日，經折算為新臺幣後，應以新臺幣900 元
    折算為1日。惟95年7月1日修正公布施行之刑法第41條第1項
    前段則規定：「犯最重本刑為五年以下有期徒刑以下之刑之
    罪，而受六個月以下有期徒刑或拘役之宣告者，得以新臺幣
    一千元、二千元或三千元折算一日，易科罰金。」比較修正
    前後之易科罰金折算標準，以95年7月1日修正公布施行前之
    規定，較有利於被告，則應依刑法第2條第1項前段，適用修
    正前刑法第41條第1項前段規定，定其折算標準。
據上論斷，應依刑事訴訟法第369條第1項前段、第364條、第299
條第1項前段，毒品危害防制條例第10條第2項、第23第2項，刑
法第2條第1項、第11條前段、修正前刑法第56條、第41條第1項
前段，判決如主文。
本案經檢察官許仲瑩到庭執行職務。
中    華    民    國    95    年    8     月    31    日
                  刑事第六庭    審判長法  官   林堭儀
                                      法  官   王炳梁
                                      法  官   莊謙崇
以上正本證明與原本無異。
不得上訴。
                                      書記官   林旻弘
中    華    民    國    95    年    8     月    31    日
附錄：本案論罪科刑法條全文
毒品危害防制條例第10條第2項
施用第一級毒品者，處 6 月以上 5 年以下有期徒刑。
施用第二級毒品者，處 3 年以下有期徒刑。


司法院資訊處製作；財團法人民間司法改革基金會備份。
